臺灣臺北地方法院民事裁定　　　　　　　 96年度抗字第617號
抗　告　人　乙○○
　　　　　　丙○○
相　對　人　復華資產管理股份有限公司
法定代理人　甲○○
上列當事人間聲請本票裁定准許強制執行事件，抗告人對於民國
96年6月23日本院96年度票字第41686號所為之裁定提起抗告，本
院裁定如下：
    主  文
原裁定關於准許對抗告人丙○○就如附表所示本票二紙為強制執
行部分暨該部分程序費用之裁定均廢棄。
上開廢棄部分，相對人於原法院之聲請駁回。
抗告人乙○○之抗告駁回。
抗告程序費用新台幣壹仟元由抗告人乙○○負擔。
    理  由
一抗告意旨略以：抗告人簽發系爭本票所擔保之借款餘額為新臺
  幣（下同）36,093,000元，相對人已處分擔保品，所得價款足
  供清償，惟相對人非但未歸還系爭本票，甚至聲請本票裁定，
  有違誠信原則。又抗告人曾與全體債權金融機構協商，相對人
  身為債權金融機構之一，理應受協商決議之拘束，不個別處分
  債務人提供之擔保品或破壞協商而為追償。相對人聲請之內容
  已違反決議之約定，使求償程序紊亂複雜，增加債權銀行團作
  業負擔，且勢必減損擔保品價值，降低受償比率，損及相對人
  及所有債權人之權益，爰提出抗告等語。
二按本票執票人依票據法第123條規定，聲請法院裁定准許對發
  票人強制執行，屬非訟事件，法院僅審查形式上之要件是否具
  備即已足，其裁定並無確定實體上法律關係存否之效力。經查
  ：
  (一)相對人主張：其持有抗告人乙○○於民國94年5月10日簽發
    、抗告人丙○○背書、面額為35,593,000元與50萬元、到期
    日均為96年4月1日之本票2張，於96年4月1日提示後未獲付
    款，爰提出本票聲請就上開金額及法定利息裁定准許強制執
    行等語，經本院96年度票字第41686號審查後，於96年6月23
    日裁定准許對抗告人乙○○強制執行部分，經核並無違誤。
  (二)抗告人乙○○雖主張：相對人處分擔保品之價款足以清償系
    爭本票債務，且相對人違反抗告人乙○○與全體債權金融機
    構決議之約定等語，然此乃實體上之抗辯事由，尚無從於本
    件非訟程序中審酌，抗告人乙○○應另依訴訟程序解決，本
    件仍應為准許對抗告人乙○○強制執行之裁定。從而，抗告
    人乙○○提起本件抗告，並無理由，應予駁回。
三次按票據法第123條係規定執票人向本票「發票人」行使追索
  權時，得聲請法院裁定後強制執行。抗告人丙○○僅於系爭本
  票背書，並非系爭本票之發票人，相對人不得依上開規定聲請
  法院裁定對抗告人丙○○強制執行。相對人就抗告人丙○○部
  分之聲請於法不合，應予駁回，原裁定准許相對人此部分聲請
  ，尚有未洽，應予廢棄。
四本件程序費用確定為裁判費1,000元。
五據上論結，本件抗告為一部有理由、一部無理由，依非訟事件
  法第46條、第21條第2項、第24條第1項、民事訴訟法第495條
  之1第1項、第449條第1項、第450條、第95條、第79條，裁定
  如主文。
中　　華　　民　　國　　96　　年　　8　　月　　14　　日
                  民事第四庭　審判長法  官  林麗玲
                          　　　　　法  官  陳文正
                          　　　　　法  官  林玲玉
以上正本係照原本作成。
如對本裁定再為抗告，僅得以適用法規顯錯誤為理由，並經本院
許可者為限。再為抗告，應於送達後10日內向本院提出抗告狀，
並繳納抗告費新臺幣1,000元。
中　　華　　民　　國　　96　　年　　8　　月　　14　　日
                                    書記官  江虹儀
┌───────────────────────────────────────────────────┐
│附表：                                                                              96年度抗字第617號 │
├──┬────────────┬───────────┬───────────┬───────────┤
│編號│發  　　　　票　　　　日│票面金額（新台幣）　　│到　　　　期　　　　日│　票　 據　 號　 碼　 │
├──┼────────────┼───────────┼───────────┼───────────┤
│001 │94年5月10日             │35,593,000元          │96年4月1日            │AC0000000             │
├──┼────────────┼───────────┼───────────┼───────────┤
│002 │94年5月10日             │500,000元             │96年4月1日            │AC0000000             │
└──┴────────────┴───────────┴───────────┴───────────┘
